Archives du Conseil d'État. Minutes de décision de la section du Contentieux (1995).
Archives nationales
- 5 mai-10 mai 1995, 20060152/17
  Formation: 3e sous-section et 5e sous-section, rôle: 487 bis, date de séance: 19/12/1994, date de lecture: 10/05/1995
  Formation: 10e sous-section, rôle: 80, date de séance: 01/03/1995, date de lecture: 10/05/1995
  Formation: 5e sous-section et 3e sous-section, rôle: 96, date de séance: 10/03/1995, date de lecture: 10/05/1995
  Formation: 4e sous-section et 1ère sous-section, rôle: 113, date de séance: 22/03/1995, date de lecture: 10/05/1995
  Formation: 7e sous-section et 10e sous-section, rôle: 119, date de séance: 27/03/1995, date de lecture: 10/05/1995
  Formation: 2e sous-section et 6e sous-section, rôle: 122, date de séance: 29/03/1995, date de lecture: 10/05/1995
- 10 mai-17 mai 1995, 20060152/18
  Formation: 5e sous-section, rôle: 126, date de séance: 29/03/1995, date de lecture: 10/05/1995
  Formation: 6e sous-section, rôle: 131, date de séance: 30/03/1995, date de lecture: 10/05/1995
  Formation: 6e sous-section, rôle: 87, date de séance: 09/03/1995, date de lecture: 12/05/1995
  Formation: 2e sous-section, rôle: 121, date de séance: 27/03/1995, date de lecture: 12/05/1995
  Formation: Commission d'admission des pourvois en cassation (CAPC), rôle: 124 bis, date de séance: 28/03/1995, date de lecture: 12/05/1995
  Formation: 1ère sous-section et 4e sous-section, rôle: 134, date de séance: 03/04/1995, date de lecture: 15/05/1995
  Formation: 2e sous-section, rôle: 145, date de séance: 03/04/1995, date de lecture: 15/05/1995
  Formation: 8e sous-section, rôle: 133, date de lecture: 03/04/1995, date de lecture: 15/05/1995
  Formation: 6e sous-section et 2e sous-section, rôle: 24 bis, date de séance: 18/01/1995, date de lecture: 17/05/1995
  Formation: 5e sous-section et 3e sous-section, rôle: 36 bis, date de séance: 25/01/1995, date de lecture: 17/05/1995
  Formation: président de section, rôle: 137, date de séance: 04/04/1995, date de lecture: 17/05/1995
  Formation: Commission d'admission des pourvois en cassation (CAPC), rôle: 138, date de séance: 04/04/1995, date de lecture: 17/05/1995
- 17 mai-22 mai 1995, 20060152/19
  Formation: 9e sous-section et 8e sous-section, rôle: 143, date de séance: 05/04/1995, date de lecture: 17/05/1995
  Formation: Commission d'admission des pourvois en cassation (CAPC), rôle: 142, date de séance: 06/04/1995, date de lecture: 17/05/1995
  Formation: 6e sous-section, rôle: 5 bis, date de séance: 05/01/1995, date de lecture: 19/05/1995
  Formation: 10e sous-section, rôle: 127, 128, date de séance: 29/03/1995, date de lecture: 19/05/1995
  Formation: Commission d'admission des pourvois en cassation (CAPC), rôle: 144, date de séance: 06/04/1995, date de lecture: 19/05/1995
  Formation: 4e sous-section, rôle: 147, date de séance: 07/04/1995, date de lecture: 19/05/1995
  Formation: 4e sous-section et 1ère sous-section, rôle: 187 bis, date de séance: 15/05/1995, date de lecture: 19/05/1995
  Formation: 3e sous-section, rôle: 141, date de séance: 10/04/1995, date de lecture: 22/05/1995
  Formation: 9e sous-section, rôle: 153, date de séance: 10/04/1995, date de lecture: 22/05/1995
- 22 mai-26 mai 1995, 20060152/20
  Formation: 8e sous-section, rôle: 151, date de séance: 11/04/1995, date de lecture: 22/05/1995
  Formation: 5e sous-section, rôle: 158, date de séance: 12/04/1995, date de lecture: 22/05/1995
  Formation: 2e sous-section, rôle: 145 bis, date de séance: 03/04/1995, date de lecture: 24/05/1995
  Formation: président de section, rôle: 156, date de séance: 11/04/1995, date de lecture: 24/05/1995
  Formation: 8e sous-section et 9e sous-section, rôle: 164, date de séance: 03/05/1995, date de lecture: 24/05/1995
  Formation: 10e sous-section, rôle: 163, date de séance: 03/05/1995, date de lecture: 24/05/1995
  Formation: 6e sous-section et 2e sous-section, rôle: 148, date de séance: 07/04/1995, date de lecture: 26/05/1995
  Formation: 4e sous-section et lère sous-section, rôle: 150, date de séance: 10/04/1995, date de lecture: 26/05/1995
  Formation: 1ère sous-section, rôle: 159, date de séance: 12/04/1995, date de lecture: 26/05/1995
  Formation: 6e sous-section et 2e sous-section, rôle: 161, date de séance: 03/05/1995, date de lecture: 26/05/1995
- 26 mai-7 juin 1995, 20060152/21
  Formation: Assemblée, rôle: 190, date de séance: 19/05/1995, date de lecture: 26/05/1995
  Formation: 8e sous-section et 9e sous-section, rôle: 177, date de séance: 17/05/1995, date de lecture: 29/05/1995
  Formation: 1ère sous-section, rôle: 146, date de séance: 05/04/1995, date de lecture: 31/05/1995
  Formation: 5e sous-section et 3e sous-section, rôle: 155, date de séance: 12/04/1995, date de lecture: 31/05/1995
  Formation: 9e sous-section, rôle: 171, date de séance: 10/05/1995, date de lecture: 31/05/1995
  Formation: 4e sous-section et lère sous-section, rôle: 150 bis, date de séance: 10/04/1995, date de lecture: 02/06/1995
  Formation: 6e sous-section, rôle: 165, date de séance: 04/05/1995, date de lecture: 02/06/1995
  Formation: Commission d'admission des pourvois en cassation (CAPC), rôle: 162, date de séance: 04/05/1995, date de lecture: 02/06/1995
  Formation: 7e sous-section et 10e sous-section, rôle: 171, date de séance: 10/05/1995, date de lecture: 02/06/1995
  Formation: Commission d'admission des pourvois en cassation (CAPC), rôle: 170, date de séance: 11/05/1995, date de lecture: 02/06/1995
  Formation: 10e sous-section et 7e sous-section, rôle: 154, date de séance: 12/04/1995, date de lecture: 07/06/1995
- 7 juin-12 juin 1995, 20060152/22
  Formation: président de section, rôle: 168, date de séance: 09/05/1995, date de lecture: 07/06/1995
  Formation: 2e sous-section, rôle: 185, date de séance: 15/05/1995, date de lecture: 07/06/1995
  Formation: 4e sous-section et lère sous-section, rôle: 187, date de séance: 15/05/1995, date de lecture: 07/06/1995
  Formation: 7e sous-section et 10e sous-section, rôle: 183, date de séance: 15/05/1995, date de lecture: 07/06/1995
  Formation: 3e sous-section et 5e sous-section, rôle: 199 bis, date de séance: 24/05/1995, date de lecture: 07/06/1995
  Formation: 4e sous-section et lère sous-section, rôle: 211 bis, date de séance: 02/06/1995, date de lecture: 07/06/1995
  Formation: 6e sous-section, rôle: 160, date de séance: 13/04/1995, date de lecture: 09/06/1995
  Formation: 8e sous-section, rôle: 182, date de séance: 15/05/1995, date de lecture: 09/06/1995
  Formation: Commission d'admission des pourvois en cassation (CAPC), rôle: 184, date de séance: 16/05/1995, date de lecture: 09/06/1995
  Formation: section, rôle: 201, date de séance: 26/05/1995, date de lecture: 09/06/1995
  Formation: 1ère sous-section et 4e sous-section, rôle: 166, date de séance: 05/05/1995, date de lecture: 12/06/1995
  Formation: 1ère sous-section, rôle: 172, date de séance: 09/05/1995, date de lecture: 12/06/1995
  Formation: 3e sous-section, rôle: 192, date de séance: 22/05/1995, date de lecture: 12/06/1995
- 14 juin-16 juin 1995, 20060152/23
  Formation: président de section, rôle: 156 bis, date de séance: 11/04/1995, date de lecture: 14/06/1995
  Formation: 9e sous-section et 8e sous-section, rôle: 167, date de séance: 17/05/1995, date de lecture: 14/06/1995
  Formation: Commission d'admission des pourvois en cassation (CAPC), rôle: 152, date de séance: 18/05/1995, date de lecture: 14/06/1995
  Formation: Commission d'admission des pourvois en cassation (CAPC), rôle: 186, date de séance: 18/05/1995, date de lecture: 14/06/1995
  Formation: 6e sous-section, rôle: 191, date de séance: 19/05/1995, date de lecture: 14/06/1995
  Formation: 2e sous-section et 6e sous-section, rôle: 169, date de séance: 10/05/1995, date de lecture: 16/06/1995
  Formation: 7e sous-section et 10e sous-section, rôle: 174 bis, date de séance: 10/05/1995, date de lecture: 16/06/1995
  Formation: 5e sous-section et 3e sous-section, rôle: 189, date de séance: 17/05/1995, date de lecture: 16/06/1995
  Formation: 1ère sous-section et 4e sous-section, rôle: 195, date de séance: 22/05/1995, date de lecture: 16/06/1995
  Formation: président de section, rôle: 196, date de séance: 23/05/1995, date de lecture: 16/06/1995
  Formation: Commission d'admission des pourvois en cassation (CAPC), rôle: 197, date de séance: 23/05/1995, date de lecture: 16/06/1995
  Formation: 8e sous-section et 9e sous-section, rôle: 198, date de séance: 24/05/1995, date de lecture: 16/06/1995
- 21 juin-23 juin 1995, 20060152/24
  Formation: 10e sous-section, rôle: 180, date de séance: 10/05/1995, date de lecture: 21/06/1995
  Formation: 3e sous-section, rôle: 175, date de séance: 15/05/1995, date de lecture: 21/06/1995
  Formation: 4e sous-section, rôle: 173, date de séance: 17/05/1995, date de lecture: 21/06/1995
  Formation: 10e sous-section, rôle: 200, date de séance: 24/05/1995, date de lecture: 21/06/1995
  Formation: 4e sous-section, rôle: 202, date de séance: 29/05/1995, date de lecture: 21/06/1995
  Formation: 9e sous-section et 8e sous-section, rôle: 209, date de séance: 31/05/1995, date de lecture: 21/06/1995
  Formation: 8e sous-section et 9e sous-section, rôle: 76 ter, date de séance: 01/03/1995, date de lecture: 23/06/1995
  Formation: 2e sous-section et 6e sous-section, rôle: 188, date de séance: 17/05/1995, date de lecture: 23/06/1995
  Formation: président de section, rôle: 207, date de séance: 30/05/1995, date de lecture: 23/06/1995
  Formation: 1ère sous-section, rôle: 208, date de séance: 30/05/1995, date de lecture: 23/06/1995
- 23 juin-30 juin 1995, 20060152/25
  Formation: 6e sous-section, rôle: 212, date de séance: 01/06/1995, date de lecture: 23/06/1995
  Formation: section, rôle: 220, date de séance: 09/06/1995, date de lecture: 23/06/1995
  Formation: 9e sous-section et 8e sous-section, rôle: 143 bis, date de séance: 05/04/1995, date de lecture: 26/06/1995
  Formation: 7e sous-section, rôle: 194, date de séance: 22/05/1995, date de lecture: 26/06/1995
  Formation: 5e sous-section et 3e sous-section, rôle: 210, date de séance: 31/05/1995, date de lecture: 26/06/1995
  Formation: 10e sous-section et 7e sous-section, rôle: 204, date de séance: 29/05/1995, date de lecture: 28/06/1995
  Formation: 4e sous-section et 1ère sous-section, rôle: 211, date de séance: 02/06/1995, date de lecture: 28/06/1995
  Formation: 1ère sous-section et 4e sous-section, rôle: 216, date de séance: 07/06/1995, date de lecture: 28/06/1995
  Formation: 3e sous-section et 5e sous-section, rôle: 199, date de séance: 24/05/1995, date de lecture: 30/06/1995
  Formation: 3e sous-section, rôle: 193, date de séance: 29/05/1995, date de lecture: 30/06/1995
- 30 juin-5 juillet 1995, 20060152/26
  Formation: 9e sous-section, rôle: 205, date de séance: 29/05/1995, date de lecture: 30/06/1995
  Formation: 6e sous-section et 2e sous-section, rôle: 218, date de séance: 07/06/1995, date de lecture: 30/06/1995
  Formation: Commission d'admission des pourvois en cassation (CAPC), rôle: 217, date de séance: 08/06/1995, date de lecture: 30/06/1995
  Formation: Assemblée, rôle: 246, date de séance: 23/06/1995, date de lecture: 30/06/1995
  Formation: 2e sous-section, rôle: 221, date de séance: 12/06/1995, date de lecture: 03/07/1995
  Formation: 7e sous-section et 10e sous-section, rôle: 57 ter, date de séance: 08/02/1995, date de lecture: 05/07/1995
  Formation: 9e sous-section et 8e sous-section, rôle: 143 ter, date de séance: 05/04/1995, date de lecture: 05/07/1995
  Formation: 4e sous-section et 1ère sous-section, rôle: 211 ter, date de séance: 02/06/1995, date de lecture: 05/07/1995
  Formation: Commission d'admission des pourvois en cassation (CAPC), rôle: 215, date de séance: 06/06/1995, date de lecture: 05/07/1995
  Formation: 7e sous-section et 10e sous-section, rôle: 223, date de séance: 12/06/1995, date de lecture: 05/07/1995
  Formation: président de section, rôle: 228, date de séance: 13/06/1995, date de lecture: 05/07/1995
- 7 juillet-10 juillet 1995, 20060152/27
  Formation: 1ère sous-section, rôle: 150 bis, date de séance: 30/03/1995, date de lecture: 07/07/1995
  Formation: Commission d'admission des pourvois en cassation (CAPC), rôle: 225, date de séance: 13/06/1995, date de lecture: 07/07/1995
  Formation: 2e sous-section et 6e sous-section, rôle: 214, date de séance: 14/06/1995, date de lecture: 07/07/1995
  Formation: CAP, rôle: 227, date de séance: 15/06/1995, date de lecture: 07/07/1995
  Formation: 4e sous-section, rôle: 234, date de séance: 16/06/1995, date de lecture: 07/07/1995
  Formation: Assemblée, rôle: 246 bis, date de séance: 23/06/1995, date de lecture: 07/07/1995
  Formation: 6e sous-section et 2e sous-section, rôle: 276 bis, date de séance: 05/07/1995, date de lecture: 07/07/1995
  Formation: 3e sous-section et 5e sous-section, rôle: 219, date de séance: 12/06/1995, date de lecture: 10/07/1995
  Formation: 4e sous-section et 1ère sous-section, rôle: 222, date de séance: 14/06/1995, date de lecture: 10/07/1995
  Formation: 6e sous-section, rôle: 233, date de séance: 15/06/1995, date de lecture: 10/07/1995
  Formation: 5e sous-section et 3e sous-section, rôle: 235, date de séance: 16/06/1995, date de lecture: 10/07/1995
  Formation: président de section, rôle: 243, date de séance: 19/06/1995, date de lecture: 10/07/1995
- 10 juillet-12 juillet 1995, 20060152/28
  Formation: 8e sous-section, rôle: 247, date de séance: 26/06/1995, date de lecture: 10/07/1995
  Formation: section, rôle: 262, date de séance: 30/06/1995, date de lecture: 10/07/1995
  Formation: 4e sous-section et 1ère sous-section, rôle: 263 bis, date de séance: 03/07/1995, date de lecture: 10/07/1995
  Formation: 8e sous-section et 9e sous-section, rôle: 201/94, date de séance: 11/05/1995, date de lecture: 12/07/1995
  Formation: 8e sous-section et 9e sous-section, rôle: 231, date de séance: 14/06/1995, date de lecture: 12/07/1995
  Formation: 9e sous-section, rôle: 229, date de séance: 15/06/1995, date de lecture: 12/07/1995
  Formation: 3e sous-section, rôle: 226, date de séance: 16/06/1995, date de lecture: 12/07/1995
  Formation: 7e sous-section et 10e sous-section, rôle: 237, date de séance: 19/06/1995, date de lecture: 12/07/1995
  Formation: 8e sous-section, rôle: 240, date de séance: 19/06/1995, date de lecture: 12/07/1995
  Formation: 9e sous-section et 8e sous-section, rôle: 236, date de séance: 19/06/1995, date de lecture: 12/07/1995
- 21 juillet-28 juillet 1995, 20060152/29
  Formation: 9e sous-section et 8e sous-section, rôle: 209 bis, date de séance: 31/05/1995, date de lecture: 21/07/1995
  Formation: 5e sous-section, rôle: 224, date de séance: 12/06/1995, date de lecture: 21/07/1995
  Formation: 2e sous-section, rôle: 242, date de séance: 19/06/1995, date de lecture: 21/07/1995
  Formation: 9e sous-section et 8e sous-section, rôle: 253, date de séance: 26/06/1995, date de lecture: 21/07/1995
  Formation: Commission d'admission des pourvois en cassation (CAPC), rôle: 256, date de séance: 27/06/1995, date de lecture: 21/07/1995
  Formation: 5e sous-section et 3e sous-section, rôle: 254, date de séance: 28/06/1995, date de lecture: 21/07/1995
  Formation: 6e sous-section, rôle: 261, date de séance: 29/06/1995, date de lecture: 21/07/1995
  Formation: 3e sous-section et 5e sous-section, rôle: 487 ter, date de séance: 19/12/1994, date de lecture: 28/07/1995
  Formation: 6e sous-section et 2e sous-section, rôle: 148 bis, date de séance: 07/04/1995, date de lecture: 28/07/1995
  Formation: 7e sous-section et 10e sous-section, rôle: 223 bis, date de séance: 12/06/1995, date de lecture: 28/07/1995
  Formation: Commission d'admission des pourvois en cassation (CAPC), rôle: 244, date de séance: 22/06/1995, date de lecture: 28/07/1995
- 28 juillet 1995, 20060152/30
  Formation: 6e sous-section et 2e sous-section, rôle: 251, date de séance: 26/06/1995, date de lecture: 28/07/1995
  Formation: 6e sous-section et 2e sous-section, rôle: 276 ter, date de séance: 05/07/1995, date de lecture: 28/07/1995
  Formation: 3e sous-section et 5e sous-section, rôle: 280, date de séance: 10/07/1995, date de lecture: 28/07/1995
  Formation: 10e sous-section et 7e sous-section, rôle: 329 bis, date de séance: 12/09/1994, date de lecture: 28/07/1995
  Formation: 10e sous-section et 7e sous-section, rôle: 411 bis, date de séance: 02/11/1994, date de lecture: 28/07/1995
  Formation: 10e sous-section et 7e sous-section, rôle: 90 bis, date de séance: 08/03/1995, date de lecture: 28/07/1995
  Formation: 5e sous-section et 3e sous-section, rôle: 96 bis, date de séance: 10/03/1995, date de lecture: 28/07/1995
  Formation: 3e sous-section et 5e sous-section, rôle: 97 bis, date de séance: 15/03/1995, date de lecture: 28/07/1995
  Formation: 10e sous-section et 7e sous-section, rôle: 154 bis, date de séance: 12/04/1995, date de lecture: 28/07/1995
  Formation: 7e sous-section et 10e sous-section, rôle: 183 bis, date de séance: 15/05/1995, date de lecture: 28/07/1995
  Formation: 10e sous-section et 7e sous-section, rôle: 204 bis, date de séance: 29/05/1995, date de lecture: 28/07/1995
  Formation: 3e sous-section et 5e sous-section, rôle: 245, date de séance: 21/06/1995, date de lecture: 28/07/1995
  Formation: président de section, rôle: 213, date de séance: 28/06/1995, date de lecture: 28/07/1995
  Formation: 10e sous-section et 7e sous-section, rôle: 255, date de séance: 28/06/1995, date de lecture: 28/07/1995
  Formation: 4e sous-section et 1ère sous-section, rôle: 263, date de séance: 03/07/1995, date de lecture: 28/07/1995
  Formation: section, rôle: 277, date de séance: 07/07/1995, date de lecture: 28/07/1995
- 4 septembre-6 septembre 1995, 20060152/31
  Formation: 3e sous-section et 5e sous-section, rôle: 428 bis, date de séance: 14/11/1994, date de lecture: 04/09/1995
  Formation: lère sous-section et 4e sous-section, rôle: 166 bis, date de séance: 05/05/1995, date de lecture: 04/09/1995
  Formation: 7e sous-section, rôle: 259, date de séance: 29/06/1995, date de lecture: 04/09/1995
  Formation: 1ère sous-section, rôle: 269, date de séance: 04/07/1995, date de lecture: 04/09/1995
  Formation: 10e sous-section, rôle: 232, date de séance: 14/06/1995, date de lecture: 06/09/1995
  Formation: 3e sous-section, rôle: 248, date de séance: 26/06/1995, date de lecture: 06/09/1995
  Formation: 3e sous-section, rôle: 270, date de séance: 05/07/1995, date de lecture: 06/09/1995
  Formation: 4e sous-section, rôle: 264, date de séance: 05/07/1995, date de lecture: 06/09/1995
  Formation: 2e sous-section et 6e sous-section, rôle: 250, date de séance: 10/07/1995, date de lecture: 06/09/1995
- 8 septembre-11 septembre 1995, 20060152/32
  Formation: 6e sous-section et 2e sous-section, rôle: 456 ter, date de séance: 28/11/1994, date de lecture: 08/09/1995
  Formation: 1ère sous-section et 4e sous-section, rôle: 249, date de séance: 26/06/1995, date de lecture: 08/09/1995
  Formation: 10e sous-section et 7e sous-section, rôle: 268, date de séance: 03/07/1995, date de lecture: 08/09/1995
  Formation: Commission d'admission des pourvois en cassation (CAPC), rôle: 273, date de séance: 04/07/1995, date de lecture: 08/09/1995
  Formation: 1ère sous-section et 4e sous-section, rôle: 274, date de séance: 05/07/1995, date de lecture: 08/09/1995
  Formation: 6e sous-section, rôle: 279, date de séance: 06/07/1995, date de lecture: 08/09/1995
  Formation: Commission d'admission des pourvois en cassation (CAPC), rôle: 271, date de séance: 06/07/1995, date de lecture: 08/09/1995
  Formation: 10e sous-section, rôle: 230, date de séance: 14/06/1995, date de lecture: 11/09/1995
  Formation: 9e sous-section, rôle: 278, date de séance: 06/07/1995, date de lecture: 11/09/1995
  Formation: Commission d'admission des pourvois en cassation (CAPC), rôle: 203, date de séance: 06/07/1995, date de lecture: 11/09/1995
  Formation: 8e sous-section, rôle: 287, date de séance: 04/09/1995, date de lecture: 11/09/1995
- 11 septembre-13 septembre 1995, s; 20060152/33
  Formation: 1ère sous-section, rôle: 241, date de séance: 20/06/1995, date de lecture: 11/09/1995
  Formation: 2e sous-section, rôle: 258, date de séance: 10/07/1995, date de lecture: 11/09/1995
  Formation: 10e sous-section, rôle: 282, date de séance: 10/07/1995, date de lecture: 11/09/1995
  Formation: Commission d'admission des pourvois en cassation (CAPC), rôle: 217 bis, date de séance: 08/06/1995, date de lecture: 13/09/1995
  Formation: 6e sous-section et 2e sous-section, rôle: 276, date de séance: 05/07/1995, date de lecture: 13/09/1995
  Formation: 8e sous-section et 9e sous-section, rôle: 272, date de séance: 05/07/1995, date de lecture: 13/09/1995
- 13 septembre-18 septembre 1995, 20060152/34
  Formation: 2e sous-section, rôle: 266, date de séance: 10/07/1995, date de lecture: 13/09/1995
  Formation: 2e sous-section, rôle: 267, date de séance: 10/07/1995, date de lecture: 13/09/1995
  Formation: 5e sous-section, rôle: 275, date de séance: 05/07/1995, date de lecture: 15/09/1995
  Formation: 7e sous-section, rôle: 281, date de séance: 10/07/1995, date de lecture: 18/09/1995
- 25 septembre-4 octobre 1995, 20060152/35
  Formation: 7e sous-section et 10e sous-section, rôle: 183 ter, date de séance: 15/05/1995, date de lecture: 25/09/1995
  Formation: 2e sous-section et 6e sous-section, rôle: 286, date de séance: 04/09/1995, date de lecture: 25/09/1995
  Formation: 10e sous-section et 7e sous-section, rôle: 295, date de séance: 11/09/1995, date de lecture: 25/09/1995
  Formation: 2e sous-section, rôle: 283, date de séance: 06/09/1995, date de lecture: 27/09/1995
  Formation: Commission d'admission des pourvois en cassation (CAPC), rôle: 257, date de séance: 07/09/1995, date de lecture: 27/09/1995
  Formation: 3e sous-section, rôle: 270 bis, date de séance: 05/07/1995, date de lecture: 29/09/1995
  Formation: Commission d'admission des pourvois en cassation (CAPC), rôle: 291, date de séance: 07/09/1995, date de lecture: 29/09/1995
  Formation: Assemblée, rôle: 331, date de séance: 29/09/1995, date de lecture: 29/09/1995
  Formation: 2e sous-section, rôle: 299, date de séance: 11/09/1995, date de lecture: 02/10/1995
  Formation: président, rôle: 300, date de séance: 12/09/1995, date de lecture: 02/10/1995
  Formation: 4e sous-section et 1ère sous-section, rôle: 290, date de séance: 06/09/1995, date de lecture: 04/10/1995
  Formation: 4e sous-section, rôle: 302, date de séance: 13/09/1995, date de lecture: 04/10/1995
- 6 octobre-13 octobre 1995, 20060152/36
  Formation: 3e sous-section et 5e sous-section, rôle: 296, date de séance: 11/09/1995, date de lecture: 06/10/1995
  Formation: Commission d'admission des pourvois en cassation (CAPC), rôle: 307, date de séance: 14/09/1995, date de lecture: 06/10/1995
  Formation: lère sous-section et 4e sous-section, rôle: 305, date de séance: 15/09/1995, date de lecture: 06/10/1995
  Formation: 9e sous-section, rôle: 309, date de séance: 15/09/1995, date de lecture: 06/10/1995
  Formation: section, rôle: 319, date de séance: 22/09/1995, date de lecture: 06/10/1995
  Formation: 8e sous-section, rôle: 323 bis, date de séance: 25/09/1995, date de lecture: 06/10/1995
  Formation: 3e sous-section, rôle: 312, date de séance: 18/09/1995, date de lecture: 09/10/1995
  Formation: 7e sous-section et 10e sous-section, rôle: 311, date de séance: 18/09/1995, date de lecture: 09/10/1995
  Formation: 8e sous-section et 9e sous-section, rôle: 303, date de séance: 13/09/1995, date de lecture: 11/10/1995
  Formation: 7e sous-section et 10e sous-section, rôle: 310, date de séance: 20/09/1995, date de lecture: 11/10/1995
  Formation: Commission d'admission des pourvois en cassation (CAPC), rôle: 301, date de séance: 12/09/1995, date de lecture: 13/10/1995
  Formation: 5e sous-section et 3e sous-section, rôle: 308, date de séance: 15/09/1995, date de lecture: 13/10/1995
- 16 octobre-20 octobre 1995, 20060152/37